臺灣高等法院臺南分院刑事判決　　　　　　　　九十三年度上易字第二二三號　Ａ
　　　上　訴　人
　　　即　被　告　甲　○　○
右上訴人因竊盜案件，不服臺灣臺南地方法院九十三年度易字第十一號中華民國九十
三年三月九日第一審判決（起訴案號：臺灣臺南地方法院檢察署九十二年度偵字第一
三五六０號），提起上訴，本院判決如左：
      主      文
上訴駁回。
      事      實
一、甲○○前於民國（下同）八十九年四月間，因竊盜案件，經臺灣臺南地方法院判
    處有期徒刑一年八月確定，甫於九十一年一月十四日縮刑期滿執行完畢，猶不知
    悔改，復意圖為自己不法之所有，於九十二年十二月十一日凌晨三時許，攜帶其
    所有客觀上足以傷人身體之螺絲起子一把，至台南市○○路四十七號「大旺市場
    」六樓富晟建設開發有限公司（以下簡稱富晟公司）所有尚無人搬入居住之房屋
    （起訴書載為由富晟公司員工乙○○所管理之房屋），以上開螺絲起子拆卸並竊
    取富晟公司所有之鋁窗共計四十個，得手後將之拆卸成一百六十四條鋁條，並將
    經拆卸之鋁條綑綁欲行離去之際，為巡邏員警發現當場逮獲，並扣得上開其所有
    供本件犯罪所用之螺絲起子一把。
二、案經臺南市警察局第六分局報請臺灣臺南地方法院檢察署檢察官偵查起訴。
      理      由
一、右揭事實，業據上訴人即被告甲○○迭於警訊、偵查及原審審理中供承不諱，核
    與證人即富晟公司所屬職員乙○○於警訊中指訴之情節相符，並有鄭女立具之贓
    物認領保管單一紙及照片六幀附卷可稽，復有螺絲起子一把扣案可資佐證，事證
    明確，被告犯行堪以認定。
二、按螺絲起子為金屬工具，成年人得以輕易持之穿透他人皮膚組織造成傷害之結果
    ，而得資為兇器使用，被告持以實施竊盜行為，核其所為，係犯刑法第三百二十
    一條第一項第三款之加重竊盜罪。又被告前於八十九年四月間，因竊盜案件，經
    臺灣臺南地方法院判處有期徒刑一年八月確定，甫於九十一年一月十四日縮刑期
    滿執行完畢，有臺灣高等法院被告全國前案紀錄表存卷可參，其於五年內再犯本
    件有期徒刑以上之罪，為累犯，應依刑法第四十七條規定加重其刑。
三、原審適用刑法第三百二十一條第一項第三款、第四十七條、第三十八條第一項第
    二款之規定，並參酌被告前有竊盜前科素行不端，及其因一己小利即行拆卸他人
    門窗，導致被害人必需耗費成本重新安裝損害不貲，暨被告於原審始終供承罪行
    ，犯後態度等一切情狀，量處有期徒刑十月，並以扣案之螺絲起子一支，為被告
    所有供其犯罪所用之物，亦據被告供明在卷，併依法宣告沒收等情。本院經核其
    認事用法，均無不當，量刑亦稱妥適。被告上訴意旨，空言主張原審判決不當云
    云，為無理由，應予駁回。
四、被告經合法傳喚，無正當理由不到庭，爰不待其陳述逕行判決。
據上論斷，應依刑事訴訟法第三百六十八條、第三百七十一條，判決如主文。
本案經檢察官李傳來到庭執行職務。
中    華    民    國      九十三      年      七      月      二十一    日
                                  臺灣高等法院臺南分院刑事第五庭
                                      審判長法官  楊    明    章
                                            法官  戴    勝    利
                                            法官  顏    基    典
右正本證明與原本無異。
不得上訴。
                                      法院書記官  呂    嘉    文
中    華    民    國      九十三      年      七      月     二十二     日
附錄法條：
中華民國刑法第三百二十一條第一項第三款：
犯竊盜罪而有左列情形之一者，處六月以上、五年以下有期徒刑：
三、攜帶兇器而犯之者。
